【裁判字號】    96,上訴,2516
【裁判日期】    970416
【裁判案由】    違反毒品危害防制條例
【裁判全文】
臺灣高等法院高雄分院刑事判決        96年度上訴字第2516號
上  訴  人  臺灣高雄地方法院檢察署檢察官
被      告  甲○○
上列上訴人因被告違反毒品危害防制條例案件，不服臺灣高雄地
方法院96年度訴字第4483號中華民國96年11月29日第一審判決（
起訴案號：臺灣高雄地方法院檢察署96年度毒偵字第9048、9049
號），提起上訴，本院判決如下：
    主  文
原判決撤銷。
甲○○施用第一級毒品，處有期徒刑柒月。又施用第一級毒品，
處有期徒刑柒月。應執行有期徒刑壹年。
    事  實
一、甲○○前於民國91年間，因施用毒品案件，經裁定送觀察、
    勒戒後，認有繼續施用毒品之傾向，經臺灣高雄地方法院以
    91年度毒聲字第2439號裁定令入戒治處所施以強制戒治，於
    92年12月25日強制戒治期滿執行完畢釋放，並經臺灣高雄地
    方法院檢察署檢察官於93年1 月28日以93年度戒毒偵字第44
    號案件為不起訴處分確定。又因竊盜、連續施用毒品案件，
    分別經臺灣高雄地方法院以92年度簡上字第545 號、93年度
    簡上字第326 號案件，分別判處有期徒刑5 月、1 年確定；
    又因施用毒品、竊盜案件，經本院及臺灣高雄地方法院以94
    年度上訴字第377 號、94年度簡字第171 號案件，分別判處
    有期徒刑7 月、6 月確定，並合併定其應執行刑為有期徒刑
    1 年，上開數罪接續執行，於95年5 月30日假釋出監付保護
    管束，嗣於假釋期間，二次再犯施用毒品罪，分別經臺灣高
    雄地方法院以95年度訴字第4026號、96年度訴字第1554號案
    件，分別判處有期徒刑7 月、8 月確定（不構成累犯）。詎
    其猶不知戒斷毒品，再基於施用第一級毒品海洛因之犯意，
    於96年6 月10日下午18時40分許為警採尿前溯及24小時內之
    某時（不含為警查獲時起至採尿時止之時間），在不詳地點
    ，以針筒注射方式，施用海洛因1 次；復又基於施用第一級
    毒品海洛因之犯意，於同月15日中午12時2 分許採尿前溯及
    24小時內之某時（不含為警查獲時起至採尿時止之時間），
    在不詳地點，以針筒注射方式，再施用海洛因1 次。嗣於同
    年月10日及15日分別為警在高雄市楠梓區○○○路190 巷67
    號及高雄縣仁武鄉○○路135 號查獲，並經甲○○同意採尿
    送驗後均呈嗎啡陽性反應，因而查悉上情。
二、案經高雄市政府警察局楠梓分局及高雄縣政府警察局仁武分
    局移送及報請臺灣高雄地方法院檢察署檢察官偵查起訴。
    理  由
壹、程序部分：
    按被告以外之人於審判外之陳述，雖不符刑事訴訟法第159
    條之1 至第159 條之4 規定，而經當事人於審判程序同意作
    為證據，法院審酌該言詞陳述或書面陳述作成時之情況，認
    為適當者，亦得為證據；當事人、代理人或辯護人於法院調
    查證據時，知有同法第159 條第1 項不得為證據之情形，而
    未於言詞辯論終結前聲明異議者，視為有前項之同意，同法
    第159 條之5 亦已明揭其旨。本案本院用以認定犯罪事實之
    被告以外之人之審判外之言詞及書面陳述，雖為傳聞證據，
    然檢察官及被告於原審審理時，均同意為證據，且於本院言
    詞辯論終結前均未聲明異議，本院審酌該等陳述作成時之情
    況，均無何不適當之情形，是依上開規定均得作為證據。
貳、實體部分：
一、被告甲○○於本院審理時，經合法傳喚未到庭，惟上揭事實
    ，業據被告於原審審理時坦承不諱（見原審卷第39頁），且
    被告上開所分別採集之尿液檢體（編號：D1470 號、176 號
    ）送高雄市立凱旋醫院、台灣檢驗科技股份有限公司檢驗結
    果，均呈現嗎啡陽性反應，有（司法檢警調委驗機關）濫用
    藥物尿液檢體監管紀錄表、高雄市立凱旋醫院96年6 月19日
    A00000000 號濫用藥物尿液檢驗報告、高雄縣政府警察局仁
    武分局偵辦毒品案件嫌犯尿液採證檢驗對照表、自願採尿同
    意書、台灣檢驗科技股份有限公司96年6 月28日KＺ00000000
    000 號濫用藥物尿液檢驗報告各1 紙附卷可稽（見高雄縣府
    警察局仁武分局刑案偵查卷宗第5-7 頁、96年度毒偵字第62
    89號卷第21-22 頁），足認被告於原審之自白，確與事實相
    符，堪認為真。
二、又被告前如事實欄一所載，於91年間因施用毒品案件，經臺
    灣高雄地方法院裁定送強制戒治，於92年12月25日強制戒治
    執行完畢等情，有臺灣高等法院被告前案紀錄表（含入出監
    資料）可考。足認被告係於受強制戒治執行完畢釋放後，5
    年內再犯本次施用毒品犯行，自應依法論科。
三、查海洛因係毒品危害防制條例第2條第2項第1款所定之第一
    級毒品。核被告所為，均係犯毒品危害防制條例第10條第1
    項之施用第一級毒品罪。其施用第一級毒品海洛因前持有海
    洛因之低度行為，應為施用之高度行為所吸收，均不另論罪
    。又被告所犯上開2 次施用海洛因之行為，犯意各別，行為
    互殊，自應分論併罰。
四、原審認被告上開犯罪事證明確，而予以依法論科，固非無見
    ；惟查，被告雖有如事實欄所載之前科紀錄，惟其於95年5
    月30日假釋出獄付保護管束，原預計於96年2 月1 日保護管
    束期滿，惟其於保護管束期滿前之95年9 月4 日，因犯施用
    第一級毒品犯罪，經臺灣高雄地方法院以95年度訴字第4026
    號案件，判處有期徒刑7 月，於96年3 月19日確定，且於同
    年8 月14日經法務部以法矯字第0960031352號函撤銷假釋，
    而經臺灣高雄地方法院檢察署以96年度執更字第1469 號 案
    件執行殘刑（後因適用中華民國九十六年度罪犯減刑條例減
    刑，因而無殘可執行），此有臺灣高等法院被告前案紀錄表
    及臺灣高雄地方法院檢察署96年度執更字第1469號案件卷宗
    影本附卷可稽，則被告上開假釋既經撤銷，被告於犯本案之
    罪時，即不能認其如事實欄所載之前案犯罪，業已執行完畢
    ，而不能依刑法第47條第1 項規定論以累犯。原審認被告犯
    本案之罪，應論以累犯，尚有違誤。檢察官上訴，以此指摘
    原審判決不當，為有理由，應有本院將原審判決予以撤銷改
    判。
五、審酌被告經觀察、勒戒及強制戒治後，並未戒絕毒品，另再
    施用毒品，且於短時間內，即因施用毒品被查獲2 次，顯見
    其自制力不足，無法擺脫毒品，故應藉由刑罰之執行，以收
    教化之功能，惟念施用毒品本質上係屬戕害自身健康之行為
    ，尚未直接危害他人，反社會性之程度應屬較低等一切情狀
    ，分別量處如主文所示之刑，並定其應執行之刑，以示懲儆
    。
六、被告經合法傳喚，無正當理由不到庭，爰不待其陳述，逕行
    判決。
據上論結，應依刑事訴訟法第369 條第1 項前段、第364 條、第
371 條、第299 條第1 項前段，毒品危害防制條例第10條第1 項
，刑法第11條前段、第51條第5 款，判決如主文。
本案經檢察官李門騫到庭執行職務。
中    華    民    國    97    年    4     月    16    日
                  刑事第七庭  審判長法  官  莊飛宗
                                    法  官  孫啟強
                                    法  官  邱明弘
以上正本證明與原本無異。
如不服本判決應於收受本判決後10日內向本院提出上訴書狀，其
未敘述上訴理由者，並得於提起上訴後10日內向本院補提理由書
狀（均須按他造當事人之人數附繕本）「切勿逕送上級法院」。
中    華    民    國    97    年    4     月    16    日
                                    書記官  曾允志
附錄本案判決論罪科刑法條：
毒品危害防制條例第10條第1項：
施用第一級毒品者，處6月以上5年以下有期徒刑。


司法院資訊處製作；財團法人民間司法改革基金會備份。
